【裁判字號】    98,易,1286
【裁判日期】    981126
【裁判案由】    竊盜
【裁判全文】
臺灣高雄地方法院刑事判決              98年度易字第1286號
公  訴  人  臺灣高雄地方法院檢察署檢察官
被      告  甲○○
上列被告因竊盜案件，經檢察官提起公訴（98年度偵字第31914
號），本院依簡式審判程序，判決如下：
    主  文
甲○○共同犯攜帶兇器竊盜罪，累犯，處有期徒刑壹年，扣案之
Ｔ型扳手壹支沒收。
    事  實
一、甲○○前因竊盜、施用毒品等案件，經本院分別以95年度易
    字第2107號、96年度易字第1235號、96年度訴字第1040號判
    決各判處有期徒刑9 月、10月、10月、8 月、4 月，嗣經裁
    定減刑並應執行刑為有期徒刑1 年7 月確定，於民國97年9
    月13日執行完畢。詎仍不知悔改，於98年10月22日凌晨1 、
    2 時許，與姓名年籍不詳、綽號「阿慶」之成年男子，共同
    基於意圖為自己不法所有之犯意聯絡，由「阿慶」攜帶其所
    有，客觀上足以對人之生命、身體及安全構成威脅，具有危
    險性可供兇器使用之之Ｔ型扳手1 支，並騎乘機車搭載甲○
    ○行經高雄市○○○路與銘傳路交岔路口，見乙○○所有車
    牌號碼LI－0780自用小貨車停放在前鋒國宅西區公園對面無
    人看管，因認有機可趁，甲○○竟持「阿慶」所提供、交付
    之T 字扳手，破壞乙○○所有自用小貨車之門鎖，再持以破
    壞該車電門鎖（毀損部份未據告訴）加以發動之方式竊取該
    小貨車與置放在車內之釣竿6 支、釣魚用冰箱2 只及手電筒
    1 支（價值共約新臺幣12萬元）得手後，駕駛該小貨車離去
    。嗣於同日凌晨2 時40分許，甲○○駕駛該車行經高雄市鼓
    山區○○○路1590之1 號前，為警查獲，並當場扣得上開自
    小貨車1 輛、銀色手電筒1 支（均業經乙○○領回）、Ｔ型
    扳手1 支、油壓剪3 支（起訴書誤載為1 支）、咖啡杯（含
    杯墊）5 個、和成牌熱水器1 台、National牌吸塵器1 台、
    觀世音菩薩圖1 幅及安全帽3 頂等物。
二、案經高雄市政府警察局鼓山分局報請臺灣高雄地方法院檢察
    署檢察官偵查起訴。
    理  由
一、按本案被告甲○○所犯係死刑、無期徒刑、最輕本刑為3 年
    以上有期徒刑以外之罪，其於準備程序就前揭被訴事實為有
    罪之陳述，經受命法官告知簡式審判程序之旨，並聽取其與
    公訴人之意見後，認無不得或不宜改依簡式審判程序進行之
    情形，爰依刑事訴訟法第273 條之1 第1 項規定，裁定本件
    由受命法官獨任進行簡式審判程序，合先敘明。
二、上揭事實，業據被告於警詢、偵查及本院審理時坦承不諱，
    核與證人即被害人乙○○於警詢中之指述之情節大致相符，
    並有高雄市政府警察局鼓山分局內惟派出所扣押筆錄、扣押
    物品目錄表、扣押物品清單各1 份、贓物認領保管單2 紙、
    照片17張、車牌號碼LI-0780 自用小貨車之行照影本1 份在
    卷，及前開Ｔ型扳手1 支等物扣案可稽。是依上開卷附之各
    項文書、證物等補強證據，已足資擔保被告上開任意性自白
    之真實性。本件事證明確，被告犯行堪予認定，應依法論科
    。
三、按刑法第321 條第1 項第3 款之攜帶兇器竊盜罪，係以行為
    人攜帶兇器竊盜為其加重條件，此所謂兇器，其種類並無限
    制，凡客觀上足對人之生命、身體、安全構成威脅，具有危
    險性之兇器均屬之，且祇須行竊時攜帶此種具有危險性之兇
    器為已足，並不以攜帶之初有行兇之意圖為必要（最高法院
    79年臺上字第5253號判例意旨參照）。查扣案Ｔ型扳手1 支
    係金屬做成，且尖端銳利，有前開蒐證照片1 張可佐，且該
    Ｔ型扳手既足供作為破壞貨車門鎖、電門使用，業經本院認
    明如前，亦足認該物質地堅硬，而在客觀上足對人之生命、
    身體安全構成威脅，具有危險性，而可供兇器使用，是核被
    告所為，乃係犯刑法第321 條第1 項第3 款之攜帶兇器竊盜
    罪。被告與綽號「阿慶」之成年男子就上開竊盜犯行間，有
    犯意聯絡及行為分擔，應論以共同正犯。又被告有犯罪事實
    欄所載之前科紀錄，甫於97年9 月13日執行完畢等情，有臺
    灣高等法院被告前案紀錄表1 份在卷可參，其受有期徒刑執
    行完畢後，5 年以內故意再犯本件有期徒刑以上之罪，為累
    犯，應依刑法第47條第1 項之規定，加重其刑。
四、本院審酌被告不思以正當方式賺取財物，竟與共犯綽號「阿
    慶」之成年男子竊取他人財物，甚且攜帶兇器犯之，對社會
    治安之維護危害甚鉅，所為誠屬不該，惟念被告於偵、審程
    序中始終坦承犯行，態度尚可，並斟酌其犯罪動機、手段及
    所竊得上開物品之價值等一切情狀，量處如主文所示之刑，
    以示懲儆。
五、扣案之Ｔ型扳手1 支，係共犯「阿慶」所有且供其與被告甲
    ○○共犯本件竊盜犯行所用之物，業據被告供承在卷，爰依
    共同正犯責任共同原則，及刑法第38條第1 項第2 款規定，
    宣告沒收；另員警查獲被告之際，同時扣得之油壓剪3 支、
    咖啡杯（含杯墊）5 個、和成牌熱水器1 台、National牌吸
    塵器1 台、觀世音菩薩圖1 幅及安全帽3 頂，因無事證顯示
    與本案有何相關，復非違禁物，本院無由為沒收之宣告，附
    此敘明。
據上論結，應依刑事訴訟法第273 條之1 第1 項、第284 條之1
、第299 條第1 項前段，刑法第28條、第321 條第1 項第3 款、
第47條第1 項、第38條第1 項第2 款，判決如主文。
本案經檢察官黃子宜到庭執行職務。
中    華    民    國    98    年    11    月    26    日
                  刑事第十二庭    法  官  王品惠
以上正本證明與原本無異。
如不服本判決應於收受送達後10日內向本院提出上訴書狀，並應
敘述具體理由；如未敘述上訴理由者，應於上訴期間屆滿後20日
內向本院補提理由書（均須按他造當事人之人數附繕本）「切勿
逕送上級法院」。
中    華    民    國    98    年    11    月    26    日
                                  書記官  李文廣
附錄本判決論罪科刑法條全文：
中華民國刑法第321條
犯竊盜罪而有左列情形之一者，處6 月以上、5 年以下有期徒刑
：
一  於夜間侵入住宅或有人居住之建築物、船艦或隱匿其內而犯
    之者。
二  毀越門扇、牆垣或其他安全設備而犯之者。
三  攜帶兇器而犯之者。
四  結夥三人以上而犯之者。
五  乘火災、水災或其他災害之際而犯之者。
六  在車站或埠頭而犯之者。
前項之未遂犯罰之。


司法院資訊處製作；財團法人民間司法改革基金會備份。
